【裁判字號】    99,抗,546
【裁判日期】    990430
【裁判案由】    聲明異議
【裁判全文】
臺灣高等法院民事裁定                   99年度抗字第546號
抗  告  人  乙○○
上列抗告人因與相對人甲○○間假扣押事件聲明異議經駁回，對
於中華民國99年3 月26日臺灣板橋地方法院99年度執事聲字第84
號裁定，提起抗告，本院裁定如下：
    主  文
抗告駁回。
抗告費用由抗告人負擔。
    理  由
一、按當事人對於司法事務官處理事件所為之終局處分，得於處
    分送達後10日之不變期間內，以書狀向司法事務官提出異議
    ，民事訴訟法第240條之4第1 項定有明文。又法令、審判或
    法律行為所定之期日及期間，除有特別訂定外，其計算依民
    法之規定，以日、星期、月或年定期間者，其始日不算入。
    並以期間末日之終止，為期間之終止，民法第119條、第120
    條第2項、第121條第1 項分別定有明文。又當事人不在法院
    所在地住居者，計算法定期間，應扣除其在途之期間，民事
    訴訟法第162條亦有明定。
二、本件相對人向原法院聲請命供擔保後，准對抗告人之財產，
    在新台幣（下同）281萬4,075元之範圍內，予以假扣押，經
    原法院於民國99年1月21日以99年度司執全字第176號裁定准
    相對人以94萬元或同等值之上海商業儲蓄銀行無記名可轉讓
    定期存單，為抗告人供擔保後，得對於抗告人之財產在上開
    金額之範圍內，予以假扣押（下稱系爭假扣押裁定）。系爭
    假扣押裁定於99年2月11日送達「台北縣板橋市○○路○段58
    號」址，經蓋用抗告人本人印章後收受，有送達證書可按（
    見原法院99年度司執全字第129號卷第51頁），自屬已合法
    送達抗告人。加計在途期間2日，算至99年2月23日該裁定聲
    明異議期間即告屆滿（該末日亦非星期例假日或其他紀念日
    、休息日），抗告人乃遲至99年2月24日始具狀聲明異議，
    有抗告人提出之民事聲明異議狀上原法院收件戳章可憑（見
    原法院99年度執事聲字第84號卷第5 頁），自已逾聲明異議
    之不變期間。
三、抗告意旨略以：其係亞東技術學院之校長，就與學校相關事
    務之文書皆以學校為送達處所，系爭假扣押裁定送達時間雖
    於農曆春節連假前，惟時值學校寒假期間，抗告人無法立即
    知悉系爭假扣押裁定之內容而聲明異議，抗告人於春節假期
    結束後立即就系爭假扣押裁定聲明異議，惟仍逾期，原法院
    未考量前開因素，逕認抗告人聲明異議無理由，顯無法保障
    抗告人依法得聲明異議請求救濟之權利，原裁定自屬違法不
    當等語。惟查：異議期間為法定不變期間，法院與當事人均
    不得任意伸縮。本件系爭假扣押裁定業於99年2 月11日合法
    送達抗告人，加計在途期間2日，算至99年2月23日聲明異議
    期間即告屆滿，已如前述，無論抗告人實際上何時知悉系爭
    假扣押裁定內容，斯時是否仍在寒假期間，均不能阻不變
    期間之進行，抗告人遲至99年2 月24日始行提出聲請異議狀
    ，已逾上開不變期間，其異議自非合法。從而，原法院裁定
    駁回抗告人之異議，經核無違誤。抗告意旨猶執前詞指摘原
    裁定不當，求予廢棄，為無理由，應予駁回，爰裁定如主文
    。
中    華    民    國    99    年    4     月    30    日
                      民事第四庭
                        審判長法  官  張劍男
                              法  官  翁昭蓉
                              法  官  陳靜芬
正本係照原本作成。
本裁定除以適用法規顯有錯誤為理由外，不得再抗告。如提起再
抗告，應於收受後10日內委任律師為代理人向本院提出再抗告狀
。並繳納再抗告費新台幣１千元。
中    華    民    國    99    年    5     月    3     日
                              書記官  應瑞霞

司法院資訊處製作；財團法人民間司法改革基金會備份。
